# 请教陈版主关于水泥企业成本核算问题

提问人：果粒橙 时间：2016-01-12 15:56:03
水泥企业存货使用加权平均法核算，冬季季节性停工两个月，将停工期间发生的成本加权平均至当月销售出库的期初结存产成品中，导致期末结存产成品的单位成本很高，远高于期后项目单价，显示存货减值。 这种分摊方式合理吗？谢谢！

回答人：chenyiwei
季节性停工期间的支出不是特定的产品达到预定状态和场所所需的必要、合理支出，不满足计入存货成本（即产品成本）的条件，应于发生时直接费用化处理。